【裁判字號】    99,台上,278
【裁判日期】    990114
【裁判案由】    違反毒品危害防制條例
【裁判全文】
最高法院刑事判決              九十九年度台上字第二七八號
上  訴  人  甲○○
上列上訴人因違反毒品危害防制條例案件，不服台灣高等法院台
中分院中華民國九十八年十月七日第二審判決（九十八年度上訴
字第二０八六號，起訴案號：台灣台中地方法院檢察署九十八年
度毒偵字第一八一七號），提起上訴，本院判決如下：
    主  文
上訴駁回。
    理  由
按刑事訴訟法第三百七十七條規定：上訴於第三審法院，非以判
決違背法令為理由不得為之；是提起第三審上訴，應以原判決違
背法令為理由，係屬法定要件。如果上訴理由書狀並未依據卷內
訴訟資料具體指摘原判決不適用何種法則或如何適用不當；或所
指摘原判決違法情事，顯與法律規定得為第三審上訴理由之違法
情形不相適合；均應認其上訴為違背法律上之程式，予以駁回。
本件原判決維持第一審就上訴人甲○○施用第一級毒品部分所為
論處其施用第一級毒品罪刑（處有期徒刑一年）之判決，駁回上
訴人就該部分在第二審之上訴（第一審論處上訴人施用第二級毒
品罪刑，經原判決駁回其第二審上訴部分，屬不得上訴於第三審
之罪，且未據上訴已確定）。上訴人之上訴意旨略稱：上訴人於
警詢及偵查中均坦承犯行，在審理時復深具悔意，實應從輕量刑
，第一審法院就上訴人施用第一級毒品部分量處有期徒刑一年，
實嫌過重，應認即令科處上訴人法定最低刑期猶嫌過重，客觀上
足以引起一般之同情，顯有刑法第五十九條規定之適用，第一審
及原審均未審酌上情，有理由不備之違法等語。
惟查：原判決認上訴人之第二審上訴意旨，並未依據卷內訴訟資
料指摘或表明第一審判決有何足以影響判決本旨之不當或違法，
而構成應予撤銷之具體事由，僅徒憑己意請求從輕量刑，難謂上
訴適法，乃以上訴人之第二審上訴理由書狀，並未敘述具體理由
，其上訴不合法律上之程式，而不經言詞辯論，予以駁回。從形
式上觀察，原判決並無理由不備之違背法令之情形。又刑法第五
十九條之酌量減輕其刑，必於犯罪之情狀，在客觀上足以引起一
般同情，認為即予宣告法定最低度刑期，猶嫌過重者，始有其適
用；至於被告犯後坦承犯行，深具悔意等情狀，僅可作為法定刑
內從輕科刑之標準，不得據為酌量減輕之理由。上訴意旨執此指
摘原判決理由不備，殊屬誤會。而本件上訴意旨復未依據卷內訴
訟資料具體指摘原判決認其第二審上訴理由書狀未敘述具體理由
乙節，究係不適用何種法則或如何適用不當，亦與法律規定得為
第三審上訴理由之違法情形不相適合。綜上所論，本件上訴違背
法律上之程式，予以駁回。
據上論結，應依刑事訴訟法第三百九十五條前段，判決如主文。
中    華    民    國  九十九  年    一    月   十四   日
                      最高法院刑事第七庭
                          審判長法官  林  永  茂
                                法官  蘇  振  堂
                                法官  蕭  仰  歸
                                法官  林  立  華
                                法官  許  錦  印
      本件正本證明與原本無異
                                      書  記  官
中    華    民    國  九十九  年    一    月  二十一  日
                                                     m

司法院資訊處製作；財團法人民間司法改革基金會備份。
